臺灣苗栗地方法院宣示判決筆錄　　　　　100年度訴字第645號
公　訴　人　臺灣苗栗地方法院檢察署檢察官
被　　　告　賴誌星
指定辯護人　本院公設辯護人　蔡文亮
上列被告因偽造文書等案件（起訴案號：100 年度偵字第3904號
），本院於中華民國100 年10月18日下午4 時許，在本院第5 法
庭宣示判決，出席職員如下：
　　　　　　　　　　　法　官　魏宏安
　　　　　　　　　　　書記官　江秋靜
　　　　　　　　　　　通　譯　張育嘉
法官起立朗讀判決主文、犯罪事實要旨、處罰條文、附記事項，
及告以上訴限制、期間並提出上訴狀之法院，且諭知記載其內容
：
一、主  文：
    賴誌星犯行使偽造準私文書罪，共罪，均累犯，各處有期
    徒刑陸月，如易科罰金，均以新臺幣壹仟元折算壹日。應執
    行有期徒刑壹年月，如易科罰金，以新臺幣壹仟元折算壹
    日。
二、犯罪事實要旨：
    賴誌星於民國100 年1 月9 日前某數日，在苗栗縣苗栗市○
    ○路736 號其父賴金源經營之建中加油站幫忙加油業務時，
    竟意圖為自己不法之所有，利用黃拯光、林生財、潘美松前
    往加油並交付渣打國際商業銀行（下稱渣打銀行）卡號0000
    -0000-0000-0000 號、0000-0000-0000-0000 號、0000-000
    0-0000-0000 號信用卡用以支付加油款之機會，抄錄上開信
    用卡之卡號、授權碼及有效年月等資料後，基於行使偽造準
    私文書之犯意，於附表所示之時間，在其位於上址住處房間
    內，利用不知情之父親賴金源向中華電信股份有限公司所申
    請之網路，以電腦設備連結網際網路至晶創國際數位有限公
    司（下稱晶創公司）、鎂塔資訊股份有限公司（下稱鎂塔公
    司）所經營之網站，冒用黃拯光、林生財、潘美松之名義，
    以附表所示之金額，向該網站購買「聊天點數卡」等，並將
    上開渣打銀行信用卡之卡號、授權碼及有效年月等資料輸入
    該網站之申購網頁空白欄位內，偽造不實線上刷卡消費訂單
    之電磁紀錄，並確認消費金額為附表所示之金額及同意對於
    所消費之金額遵守發卡公司申請書所約定條款負繳清責任之
    意後，刷卡消費購買該聊天點數卡等，且將前開線上刷卡消
    費訂單以網際網路傳輸予晶創、鎂塔公司，表示購買聊天點
    數卡等之意而行使前開準私文書，合計盜刷新臺幣（下同）
    1 萬4000元，致晶創、鎂塔公司之相關承辦人員陷於錯誤，
    因而給付所購買之前開聊天點數卡等，並使渣打銀行誤信係
    黃拯光、林生財、潘美松本人之消費，而同意如數給付如附
    表所示之金額予晶創、鎂塔公司，足以生損害於黃拯光、林
    生財、潘美松、渣打銀行對於信用卡消費管理之正確性及晶
    創、鎂塔公司對於線上信用卡電子商務交易管理之正確性。
    嗣經黃拯光、林生財、潘美松查覺有異報警處理，始悉上情
    。
三、處罰條文：
    刑法第216 條、第210 條、第220 條第2 項、第339 條第1
    項、第55條。
四、附記事項：
    被告就附表所示各該被害人黃拯光、林生財、潘美松部分（
    共3 位），均擅用各該被害人名義，而以各該被害人之信用
    卡付款購買聊天點數卡等舉措，惟各該舉措，乃俱於密切接
    近之時地內實施，且又侵害相同之法益，則按一般社會健全
    觀念，各該行為之獨立性極為薄弱，尚難以強行分開，從而
    在刑法評價上，自應視為數個舉動之接續施行，合為包括之
    一行為予以評價，而認屬包括一罪之接續犯，較為合理（最
    高法院86年台上字第3295號判例意旨可資參照）。從而，被
    告之行使偽造準私文書犯行，應論以3 罪（3 位被害人），
    並予分論併罰。
五、本判決除有下列情形外，不得上訴：
（一）於本院訊問被告並告以所認罪名、法定刑及所喪失權利之
      程序終結前，被告撤銷協商合意或檢察官撤回協商聲請者
      。
（二）被告協商之意思非出於自由意志者。
（三）被告所犯之罪為死刑、無期徒刑、最輕本刑3 年以上有期
      徒刑之罪，或高等法院管轄第1 審案件。
（四）被告有其他較重之裁判上一罪之犯罪事實者。
（五）法院認應諭知免刑或免訴、不受理者。
（六）協商判決所科之刑，非屬宣告緩刑之刑、2 年以下有期徒
      刑、拘役或罰金。
六、如不服本件判決，而有前項各款所列情形之一者，得自收受
    本判決筆錄正本之日起10日內，向本院提出上訴書狀，上訴
    於第2 審法院（須附繕本）。
中    華    民    國   100    年    10    月    18    日
                  臺灣苗栗地方法院刑事第三庭
                              書記官  江秋靜
                              法  官  魏宏安
附表：
被害人黃拯光部分：
┌──┬─────────────┬────┬─────┐
│編號│時                 間     │盜刷金額│商家名稱/ │
│    │                          │        │交易結果  │
├──┼─────────────┼────┼─────┤
│  1 │100年1月9日下午5時45分許  │   500元│晶創/成功 │
├──┼─────────────┼────┼─────┤
│  2 │100年1月11日上午6時2分許  │  2000元│晶創/成功 │
├──┼─────────────┼────┼─────┤
│  3 │100年1月11日下午10時52分許│  2000元│晶創/成功 │
├──┼─────────────┼────┼─────┤
│  4 │100年1月11日下午11時12分許│  3000元│晶創/成功 │
└──┴─────────────┴────┴─────┘
被害人林生財部分：
┌──┬─────────────┬────┬─────┐
│編號│時                 間     │盜刷金額│商家名稱/ │
│    │                          │        │交易結果  │
├──┼─────────────┼────┼─────┤
│  1 │100年1月15日上午5時44分許 │  1000元│鎂塔/成功 │
├──┼─────────────┼────┼─────┤
│  2 │100年1月15日上午5時46分許 │  1000元│鎂塔/成功 │
├──┼─────────────┼────┼─────┤
│  3 │100年1月21日下午12時39分許│  1000元│鎂塔/成功 │
└──┴─────────────┴────┴─────┘
被害人潘美松部分：
┌──┬─────────────┬────┬─────┐
│編號│時                 間     │盜刷金額│商家名稱/ │
│    │                          │        │交易結果  │
├──┼─────────────┼────┼─────┤
│  1 │100年1月28日上午6時54分許 │   500元│晶創/成功 │
├──┼─────────────┼────┼─────┤
│  2 │100年1月28日上午7時16分許 │   500元│晶創/成功 │
├──┼─────────────┼────┼─────┤
│  3 │100年1月28日上午10時13分許│   500元│晶創/成功 │
├──┼─────────────┼────┼─────┤
│  4 │100 年1 月28日上午（起訴書│   500元│晶創/成功 │
│    │誤載為下午，應予更正）10時│        │          │
│    │36分許                    │        │          │
├──┼─────────────┼────┼─────┤
│  5 │100年1月28日上午10時58分許│   500元│晶創/成功 │
├──┼─────────────┼────┼─────┤
│  6 │100年1月28日上午11時24分許│   500元│晶創/成功 │
├──┼─────────────┼────┼─────┤
│  7 │100年1月28日上午11時35分許│   500元│晶創/成功 │
└──┴─────────────┴────┴─────┘
以上正本證明與原本無異。
                              書記官  江秋靜
中    華    民    國   100    年    10    月    18    日
附記論罪之法條全文：
刑法第210條
偽造、變造私文書，足以生損害於公眾或他人者，處 5 年以下
有期徒刑。
刑法第216條
行使第 210 條至第 215 條之文書者，依偽造、變造文書或登載
不實事項或使登載不實事項之規定處斷。
刑法第220條
在紙上或物品上之文字、符號、圖畫、照像，依習慣或特約，足
以為表示其用意之證明者，關於本章及本章以外各罪，以文書論
。
錄音、錄影或電磁紀錄，藉機器或電腦之處理所顯示之聲音、影
像或符號，足以為表示其用意之證明者，亦同。
刑法第339條
意圖為自己或第三人不法之所有，以詐術使人將本人或第三人之
物交付者，處 5 年以下有期徒刑、拘役或科或併科 1 千元以下
罰金。
以前項方法得財產上不法之利益或使第三人得之者，亦同。
前二項之未遂犯罰之。